臺灣雲林地方法院刑事判決　　　　　　　100年度訴字第111號
公　訴　人　臺灣雲林地方法院檢察署檢察官
被　　　告　林煒勛
選任辯護人　林進榮律師
上列被告因違反毒品危害防制條例案件，經檢察官提起公訴（10
0 年度偵字第510 號），本院判決如下：
    主  文
林煒勛所犯罪名及處罰，詳如附表一至三「所犯罪名及處罰」欄
所示。應執行有期徒刑肆年陸月，扣案如附表四編號1 及2 所示
之物，均沒收；未扣案之販賣第二級毒品所得新臺幣壹萬肆仟元
沒收之，如全部或一部不能沒收時，以其財產抵償之。
    事  實
一、林煒勛明知甲基安非他命係毒品危害防制條例第2 條第2 項
    第2 款所定之第二級毒品，不得非法持有及販賣，竟基於販
    賣第二級毒品甲基安非他命（起訴書誤載為安非他命，更正
    為甲基安非他命）以營利之犯意，以其所有之門號00000000
    00號、0000000000號行動電話，作為販賣第二級毒品甲基安
    非他命聯絡之用，分別於附表一、二及三所示之時間、地點
    ，以如附表一、二及三所示之販賣毒品方式，分別販賣第二
    級毒品甲基安非他命與伍新鳳、陳秋安及張淑真，合計得款
    新臺幣（下同）14,000元，嗣經線報得悉林煒勛涉嫌販賣甲
    基安非他命，而依法聲請對林煒勛所持用之上開門號行動電
    話實施通訊監察，始悉上情，並由臺灣雲林地方法院檢察署
    指揮員警持拘票及搜索票於民國100 年1 月13日8 時45分許
    ，在虎尾鎮頂溪里頂溪75號林煒勛住處，查獲並扣得如附表
    四所示之物，循線查悉上情。
二、案經臺灣雲林地方法院檢察署檢察官檢舉暨指揮行政院海岸
    巡防署海岸巡防總局中部地區巡防局雲林機動查緝隊、南投
    縣政府警察局竹山分局偵辦後偵查起訴。
    理  由
一、證據能力部分：
    按被告以外之人於審判外之陳述，雖不符前4 條之規定，而
    經當事人於審判程序同意作為證據，法院審酌該言詞陳述或
    書面陳述作成時之情況，認為適當者，亦得為證據，刑事訴
    訟法第159 條之5 第1 項定有明文。其立法意旨在於傳聞證
    據未經當事人之反對詰問予以核實，原則上先予排除。惟若
    當事人已放棄反對詰問權，於審判程序中表明同意該等傳聞
    證據可作為證據，基於尊重當事人對傳聞證據之處分權，及
    證據資料愈豐富，愈有助於真實發見之理念，且強化言詞辯
    論主義，使訴訟程序得以順暢進行，上開傳聞證據亦均具有
    證據能力。經查，檢察官、被告及其辯護人就本院所引用下
    列被告以外之人於審判外之書面、言詞陳述，均同意作為證
    據，且本院審酌此等證據資料作成時之情況，均無不法之情
    事，且與待證事實具有關聯性，認為適宜作為本案之證據，
    故均有證據能力。
二、認定犯罪事實所憑之證據及理由：
(一)、上開販賣甲基安非他命與證人伍新鳳、陳秋安、張淑真之事
    實，業據被告林煒勛於偵查及本院審理時坦承不諱（見偵卷
    第152 頁至153 頁；本院卷第7 頁至10頁、第27頁），核與
    證人即附表一、二及三所示買受人伍新鳳、陳秋安、張淑真
    分別於警詢及偵查證述情節大致相符（見偵卷第2 頁至5 頁
    、第15頁至16頁、第75頁至81頁、第94頁至96頁、第98頁至
    100 頁、第105 頁、第128 頁至129 頁），並有與上開證人
    證述內容相符、如附表五所示監聽譯文及授權監聽之通訊監
    察書在卷可稽（譯文頁碼見附表四所載、通訊監察書見偵卷
    第68頁至71頁），復有證人伍新鳳、陳秋安及張淑真所指認
    之南投縣政府警察局竹山分局指認犯罪嫌疑人紀錄表各1 份
    、搜索扣押筆錄1 份、扣押物品目錄表1 份、照片8 幀等在
    卷可參（見偵卷第6 頁至7 頁、第49頁至51頁、第53頁、第
    56頁至59頁、第88頁至89頁、第123 頁至124 頁），並有附
    表四編號1 及2 所示被告所有內置0000000000號、00000000
    00號SIM 卡之行動電話機2 支扣案可佐，足徵被告前揭自白
    與事實相符，應堪採信。本件被告事證明確，應依法論科。
(二)、末按毒品甲基安非他命，本無一定之公定價格，是其各次買
    賣之價格，當亦各有差異，或隨供需雙方之資力、關係之深
    淺、需求之數量、貨源之充裕與否、販賣者對於資金之需求
    程度，以及政府查緝之態度，進而為各種不同之風險評估，
    而為機動性之調整，是其價格標準，自非一成不變，且販賣
    者從各種「價差」或「量差」或「純度」謀取利潤方式，亦
    有差異，然其所圖利益之非法販賣行為目的，則屬相同，並
    無二致。因之，販賣利得，除經被告坦承，或其價量至臻明
    確外，確實難以究其原委。然按一般民眾普遍認知之毒品非
    法交易，向為政府查禁森嚴且重罰不寬貸，衡諸常情，倘非
    有利可圖，絕無平白甘冒被重罰風險之理，從而，舉凡有償
    交易，除足反證其確另基於某種非圖利本意之關係外，通常
    尚難因無法查悉其買進、賣出之差價，而諉無營利之意思，
    或阻卻販賣犯行之追訴。查被告為智識正常之成年人，對於
    毒品甲基安非他命價格昂貴，取得不易，毒品交易為政府檢
    警機關嚴予取締之犯罪，法律並就此懸有重典處罰，當知之
    甚稔，而被告與其所交付毒品之伍新鳳、陳秋安、張淑真間
    ，均僅屬一般交往，倘無從中賺取差價或投機貪圖小利，豈
    有甘冒重典依購入價格轉售之理？是被告主觀上均具有營利
    之意圖，亦臻明確。
(三)、至於，被告與證人伍新鳳、陳秋安、張淑真於警詢中及偵查
    中固僅提及安非他命，而未提及甲基安非他命，然按安非他
    命係屬毒品危害防制條例第2 條第2 項第2 款所列之第二級
    毒品，甲基安非他命則屬同條項款附表（即其附表二編號89
    ）所載之相類製品，依行政院衛生署管制藥品管理局之相關
    函釋，二者雖多為硫酸鹽或鹽酸鹽，可溶於水，為白色、略
    帶苦味之結晶，但使用劑量及致死劑量，仍屬有別，且目前
    國內發現者似都為甲基安非他命之鹽酸鹽，可見安非他命與
    甲基安非他命，係毒性有差別之第二級毒品（最高法院97年
    度臺上字第4536號判決意旨參照）。又按目前國內緝獲查獲
    第二級毒品以甲基安非他命為大宗，安非他命在國內取得不
    易，施用情形較少，尿液檢驗結果係甲基安非他命陽性者佔
    大部分（見法官辦理刑事案件參考手冊（一）第168 頁、第
    296 頁）。因被告與證人伍新鳳、陳秋安、張淑真不具專業
    知識無從分別甲基安非他命與安非他命之區別，且一般染毒
    品者並未區分之，而證人伍新鳳、陳秋安、張淑真向被告所
    購得之毒品並未扣案可供送檢驗以資確認，則依據國內查獲
    安非他命類毒品之現狀觀之，本件被告可能持以販賣安非他
    命類毒品，應係「甲基安非他命」，而非「安非他命」，故
    被告與證人伍新鳳、陳秋安、張淑真於警詢中、檢察官偵訊
    時所稱之「安非他命」，實際上應係「甲基安非他命」，本
    院自應更正該部分之犯罪事實，附此敘明。
三、論罪科刑：
(一)、按甲基安非他命係毒品危害防制條例第2 條第2 項第2 款所
    稱之第二級毒品，不得非法持有、販賣。核被告就附表一至
    三所示之行為，分別係犯毒品危害防制條例第4 條第2 項之
    販賣第二級毒品罪；被告各次販賣毒品甲基安非他命前，分
    別持有毒品甲基安非他命之低度行為，應為其販賣甲基安非
    他命之高度行為所吸收，均應不另論罪。
(二)、被告所犯上開6 次販賣第二級毒品罪，均犯意各別，行為互
    殊，應均予分論併罰。
(三)、查被告對於附表一、二及三所犯之罪，於偵查及審理中均已
    自白，均應依毒品危害防制條例第17條第2 項規定各減輕其
    刑。
(四)、辯護人為被告辯稱：因被告僅販賣3 人，每次販賣所得2,00
    0 元或3,000 元，與大量走私進口毒品之大盤、中盤毒販迥
    然不同；被告並無前科，因一時失慮初罹刑典，惟犯後態度
    甚佳，其患有第二型糖尿病及慢性C 型肝炎等病症；被告係
    家裡獨子，其父及祖母均罹病，均需由被告照顧，故請鈞院
    再依刑法第59條酌減其刑等語。然查：
1.、按「刑法上之酌量減輕，必於犯罪之情狀可憫恕時，始得為
    之，為刑法第59條所明定，至犯罪情節輕微僅可為法定刑內
    從輕科刑之標準，不得據為酌量減輕之理由，原判決既未認
    定上訴人之犯罪情狀有何可憫恕之處，僅謂情節尚輕，輒依
    刑法第59條酌減本刑，其援引法令，自屬失當」；又「刑法
    第59條之酌量減輕其刑，必須犯罪另有特殊之原因與環境等
    等，在客觀上足以引起一般同情，認為即予宣告法定低度刑
    期猶嫌過重者，始有其適用」，最高法院著有28年上字第10
    64號、45年臺上字第1165號判例可稽。再按「刑法第59條之
    酌量減輕其刑，必於犯罪之情狀，在客觀上足以引起一般同
    情，認為即予宣告法定低度刑期，猶嫌過重者，始有其適用
    ，至於被告無前科，素行端正，子女眾多等情狀，僅可為法
    定刑內從輕科刑之標準，不得據為酌量減輕之理由」，最高
    法院著有51年臺上字第899 號判例要旨可稽。況按「量刑固
    屬法院自由裁量之職權，然仍應受比例原則等法則之拘束，
    並非可恣意為之，致礙及公平正義之維護，必須兼顧一般預
    防之普遍適應性與具體個案特別預防之妥當性，始稱相當。
    而刑法第59條之酌量減輕其刑，必於犯罪之情狀，在客觀上
    足以引起一般同情，認為即予宣告法定低度刑期，猶嫌過重
    者，始有其適用；至於被告無前科、家境貧困、肢體殘障、
    坦白犯行，犯罪所得低微等情狀，僅可為法定刑內從輕科刑
    之標準，不得據為酌量減刑之理由」（最高法院94年度臺上
    第9 號判決意旨參照）。
2.、揆諸上開說明，可知刑法第59條之酌量減輕其刑之規定，必
    需於犯罪之情狀，在客觀上足以引起一般同情，認為即予宣
    告法定低度刑期，猶嫌過重者，始有其適用。本件被告販賣
    第二級毒品與他人，而毒品危害他人身心甚鉅，足見就被告
    販賣第二級毒品之情狀以觀，顯係漠視法紀，尚非一時失慮
    致罹刑章，客觀上難以引起一般人之同情，其犯罪情狀，並
    無顯可憫恕之處，縱其事後已在偵審中坦承犯行、身體狀況
    或其有家人需要扶養等，然依最高法院之前述見解，此均與
    刑法第59條之要件無關，自無再適用刑法第59條規定遞減其
    刑之餘地，附此敘明。
(五)、爰審酌被告明知毒品甲基安非他命具有成癮性，且嚴重妨害
    人之身心健康，竟為圖一己之私利，而販賣予他人施用，令
    買受毒品者沉迷於毒癮，無法自拔外，輕則戕害個人身心，
    重則因缺錢買毒而引發各式犯罪，實為多種犯罪源頭，對國
    家、社會、個人傷害，可謂至深且鉅，然因被告實際販賣時
    間非長，犯後自白犯罪，已有悔意，及參酌被告販賣第二級
    毒品之數量、金額、次數等均非甚鉅，顯非大盤交易之毒販
    ，及其動機、目的、所得利益等一切情狀，各量處如附表一
    至三所示之刑。另按刑法第51條數罪併罰定執行刑之立法方
    式，採限制加重原則，亦即非以累加方式定應執行刑，本院
    審酌被告所犯上開各罪，其犯罪時間均在99年10月及11月間
    ，且販賣第二毒品之犯罪手法類似，如以實質累加之方式定
    應執行刑，則處罰之刑度顯將超過其行為之不法內涵，而違
    反罪責原則，及考量因生命有限，刑罰對被告造成之痛苦程
    度，係隨刑度增加而生加乘效果，而非以等比方式增加，是
    則以隨罪數增加遞減其刑罰之方式，當足以評價被告行為之
    不法性之法理（即多數犯罪責任遞減原則），定被告之應執
    行刑如主文所示，以示懲儆。至於，公訴檢察官對被告求處
    應執行有期徒刑10年，本院審酌上情認被告處以應執行有期
    徒刑4 年6 月，已足對被告收懲處、矯正之效，公訴檢察官
    求刑尚嫌過重，附此敘明。
(六)、沒收部分：
１、扣案如附表四所示編號1 所示之門號0000000000號、編號2
    所示門號0000000000號號行動電話2 支（均含SIM 卡1 張）
    為被告所有（因行動電話服務須以晶片卡〈即SIM 卡〉為使
    用介面，因此電信公司於出租行動電話門號予消費者使用時
    ，即同時附帶提供晶片卡給消費者作為門號使用之介面，故
    電信公司接受消費者申辦門號並將該門號開通上線時，該晶
    片卡之所有權亦移轉於消費者，自不能認該晶片卡仍屬電信
    公司所有之物〈最高法院97年度臺上字第1952號、97年度臺
    上字第2230號判決意旨參照〉。雖上開0000000000號、0000
    000000號SIM 卡名義人分別係林黃芙蓉、陳小華〈見本院卷
    第21頁至22頁〉，但上開SIM 卡係被告所持用，並由被告儲
    值電話費，業據被告於本院審理時供述在卷〈見本院卷第27
    頁至背面〉，堪認上開SIM 卡所有權歸屬被告所有，則上開
    SIM 卡自為被告所有），並以之用於附表一至三所示之伍新
    鳳、陳秋安、張淑真聯繫販賣第二級毒品甲基安非他命事宜
    ，應依毒品危害防制條例第19條第1 項前段規定，於各次販
    賣毒品罪項下宣告沒收之（詳如附表一至三所示）。又上述
    物品既均經扣案，自無全部或一部不能沒收之情形，毋庸諭
    知追徵其價額或以財產抵償之必要，併予敘明。
２、按犯毒品危害防制條例第4 條至第9 條、第12條、第13條或
    第14條第1 項、第2 項之罪者，其供犯罪所用或因犯罪所得
    之財物均沒收之，如全部或一部不能沒收時，追徵其價額或
    以其財產抵償之，毒品危害防制條例第19條第1 項定有明文
    ；又按毒品危害防制條例第19條第1 項規定，犯販賣毒品罪
    者，其犯罪所得之財物均沒收之，係採義務沒收主義。故販
    賣毒品所得之對價，不問其中成本若干，利潤多少，均應全
    部諭知沒收，貫徹政府查禁煙毒之決心，以符立法本旨（最
    高法院91年度臺上字第2419號判決意旨可供參照）；另按犯
    毒品危害防制條例第4 條之販賣毒品罪者，其因犯罪所得之
    財物，沒收之，如全部或一部不能沒收時，追徵其價額或以
    其財產抵償之。同條例第19條第1 項雖有明文，然所稱因犯
    罪所得之財物，係以實際所得者為限，苟無所得或尚未取得
    者，即無從為沒收、追徵或以財產抵償之諭知（最高法院96
    年度臺上字2331號判決意旨參照）。查被告於附表一至三所
    示之時、地，販賣各該編號所示之毒品所收取之款項共計14
    ,000元（3,000 ＋3, 000＋2,000 ＋2,000 ＋2,000 ＋2,00
    0 ＝14,000），揆諸前開規定及說明，應依毒品危害防制條
    例第19條第1 項規定，均於被告所犯各該罪沒收之，如全部
    或一部不能沒收時，以其財產抵償之（詳如附表一至三所示
    ）。
３、至於，扣案如附表四編號3 及4 所示之物，並無證據證明與
    被告上開犯行相關，不另諭知沒收，附此敘明。
據上論結，應依刑事訴訟法第299 條第1 項前段，毒品危害防制
條例第4 條第2 項、第17條第2 項、第19條第1 項，刑法第11條
前段、第51條第5 款、第9款，判決如主文。
本案經檢察官陳宜君到庭執行職務。
中    華    民    國    100     年    4     月   8    日
                  刑事第二庭  審判長法  官  陳定國
                                    法  官  周欣怡
                                    法  官  文昌
以上正本證明與原本無異。
如不服本判決應於收受判決後10日內向本院提出上訴書狀，並應
敘述具體理由；其未敘述上訴理由者，應於上訴期間屆滿後20日
內向本院補提理由書（均須按他造當事人之人數附繕本）。「切
勿逕送上級法院」。
                                    書記官  張簡純靜
中    華    民    國   100    年    4     月    8     日
附錄本案論罪科刑法條全文：
毒品危害防制條例第4 條：
製造、運輸、販賣第一級毒品者，處死刑或無期徒刑；處無期徒
刑者，得併科新臺幣2 千萬元以下罰金。
製造、運輸、販賣第二級毒品者，處無期徒刑或7 年以上有期徒
刑，得併科新臺幣1 千萬元以下罰金。
製造、運輸、販賣第三級毒品者，處5 年以上有期徒刑，得併科
新臺幣7 百萬元以下罰金。
製造、運輸、販賣第四級毒品者，處3 年以上10年以下有期徒刑
，得併科新臺幣3 百萬元以下罰金。
製造、運輸、販賣專供製造或施用毒品之器具者，處1 年以上7
年以下有期徒刑，得併科新臺幣1 百萬元以下罰金。
前五項之未遂犯罰之。
附表一：
 ┌──┬─┬──┬────┬──────────┬────────┐
 │編號│交│交易│交易時間│   交 易 方  式     │ 所犯罪名及處罰 │
 │    │易│地點│        │                    │                │
 │    │對│    │        │                    │                │
 │    │象│    │        │                    │                │
 ├──┼─┼──┼────┼──────────┼────────┤
 │ 1  │伍│雲林│99年10月│林煒勛於99年10月13日│林煒勛販賣第二級│
 │    │新│縣西│13日19時│19時7 分、41分許，以│毒品，處有期徒刑│
 │    │鳳│螺鎮│7 分、41│其所持用之門號098757│肆年。扣案如附表│
 │    │  │果菜│分許通話│6243號行動電話，與持│四編號2 所示之物│
 │    │  │市場│後      │用門號0000000000號行│，沒收；未扣案之│
 │    │  │    │        │動電話之伍新鳳聯絡後│販賣第二級毒品所│
 │    │  │    │        │（通話內容詳如附表五│得新臺幣仟元沒│
 │    │  │    │        │編號1.所示），相約在│收之，如全部或一│
 │    │  │    │        │雲林縣（下同）西螺鎮│部不能沒收時，以│
 │    │  │    │        │果菜市場，以一手交錢│其財產抵償之。  │
 │    │  │    │        │一手交貨之方式，將甲│                │
 │    │  │    │        │基安非他命1 小包販賣│                │
 │    │  │    │        │與伍新鳳，並自伍新鳳│                │
 │    │  │    │        │處得款3,000 元。    │                │
 └──┴─┴──┴────┴──────────┴────────┘
附表二：
 ┌──┬─┬──┬────┬──────────┬────────┐
 │編號│交│交易│交易時間│   交 易 方  式     │所犯罪名及處罰  │
 │    │易│地點│        │                    │                │
 │    │對│    │        │                    │                │
 │    │象│    │        │                    │                │
 ├──┼─┼──┼────┼──────────┼────────┤
 │ 1  │陳│虎尾│99年10月│林煒勛於99年10月14日│林煒勛販賣第二級│
 │    │秋│鎮國│14日11時│11時20分、13時4 分、│毒品，處有期徒刑│
 │    │安│立虎│20分、13│16時50分、18時31分許│肆年。扣案如附表│
 │    │  │尾科│時4 分、│，以其所持用之門號09│四編號2 所示之物│
 │    │  │技大│16時50分│00000000號行動電話與│，沒收；未扣案之│
 │    │  │學附│、18時31│持用門號0000000000號│販賣第二級毒品所│
 │    │  │近之│分許通話│行動電話之陳秋安聯絡│得新臺幣仟元沒│
 │    │  │虎尾│後      │後（通話內容詳如附表│收之，如全部或一│
 │    │  │鎮林│        │五編號2.所示），相約│部不能沒收時，以│
 │    │  │森路│        │在國立虎尾科技大學（│其財產抵償之。  │
 │    │  │二段│        │舊名「國立雲林工業專│                │
 │    │  │與四│        │科學校」，俗稱「雲林│                │
 │    │  │維街│        │工專」）附近之虎尾鎮│                │
 │    │  │交岔│        │林森路二段與四維街交│                │
 │    │  │路口│        │岔路口天橋下，林煒勛│                │
 │    │  │天橋│        │向陳秋安借5,000 元後│                │
 │    │  │下  │        │，於同日稍後，相約在│                │
 │    │  │    │        │上開地點，以抵債之方│                │
 │    │  │    │        │式，由林煒勛將價格為│                │
 │    │  │    │        │3,000 元之甲基安非他│                │
 │    │  │    │        │命販賣與陳秋安，藉以│                │
 │    │  │    │        │抵償積欠陳秋安之同額│                │
 │    │  │    │        │借款。              │                │
 ├──┤  ├──┼────┼──────────┼────────┤
 │ 2  │  │虎尾│99年10月│林煒勛於99年10月間某│林煒勛販賣第二級│
 │    │  │鎮國│28日12時│日，向陳秋安借得12,0│毒品，處有期徒刑│
 │    │  │立虎│56分、13│00元後，再於同年月28│年捌月。扣案如│
 │    │  │尾科│時48分、│日12時56分、13時48分│附表四編號1 所示│
 │    │  │技大│17時2 分│、17時2 分、9 分、41│之物，沒收；未扣│
 │    │  │學大│、9 分、│分許，以其所持用之門│案之販賣第二級毒│
 │    │  │門口│41分許通│號0000000000號行動電│品所得新臺幣貳仟│
 │    │  │    │話後    │話與持用門號00000000│元沒收之，如全部│
 │    │  │    │        │17號行動電話之陳秋安│或一部不能沒收時│
 │    │  │    │        │聯絡後（通話內容詳如│，以其財產抵償之│
 │    │  │    │        │附表五編號3.所示），│。              │
 │    │  │    │        │相約在虎尾鎮國立虎尾│                │
 │    │  │    │        │科技大學大門口，以抵│                │
 │    │  │    │        │債之方式，由林煒勛將│                │
 │    │  │    │        │價格為2,000 元之甲基│                │
 │    │  │    │        │安非他命販賣與陳秋安│                │
 │    │  │    │        │，藉以抵償積欠陳秋安│                │
 │    │  │    │        │之同額借款。        │                │
 ├──┤  ├──┼────┼──────────┼────────┤
 │ 3  │  │虎尾│99年11月│林煒勛於99年11月9 日│林煒勛販賣第二級│
 │    │  │鎮埒│9 日16時│16時0 分、59分、18時│毒品，處有期徒刑│
 │    │  │內里│0 分、59│17分、22時13分、15分│年捌月。扣案如│
 │    │  │某7-│分、18時│許，以其所持用之門號│附表四編號1 所示│
 │    │  │11便│17分、22│0000000000號行動電話│之物，沒收；未扣│
 │    │  │利商│時13分、│與持用門號0000000000│案之販賣第二級毒│
 │    │  │店  │15分許通│號行動電話之陳秋安聯│品所得新臺幣貳仟│
 │    │  │    │話後    │絡後（通話內容詳如附│元沒收之，如全部│
 │    │  │    │        │表五編號4.所示），相│或一部不能沒收時│
 │    │  │    │        │約在虎尾鎮埒內里某7-│，以其財產抵償之│
 │    │  │    │        │11便利商店，以抵債之│。              │
 │    │  │    │        │方式，由林煒勛將價格│                │
 │    │  │    │        │為2,000 元之安非他命│                │
 │    │  │    │        │販賣與陳秋安，藉以抵│                │
 │    │  │    │        │償積欠陳秋安之同額借│                │
 │    │  │    │        │款。                │                │
 └──┴─┴──┴────┴──────────┴────────┘
附表三：
 ┌──┬─┬──┬────┬──────────┬────────┐
 │編號│交│交易│交易時間│   交 易 方  式     │所犯罪名及處罰  │
 │    │易│地點│        │                    │                │
 │    │對│    │        │                    │                │
 │    │象│    │        │                    │                │
 ├──┼─┼──┼────┼──────────┼────────┤
 │ 1  │張│麥寮│99年10月│林煒勛於99年10月12日│林煒勛販賣第二級│
 │    │淑│鄉工│12日14時│14時29分、15時21分、│毒品，處有期徒刑│
 │    │真│業路│29分、15│16時17分許，以其所持│年捌月。扣案如│
 │    │  │張淑│時21分、│用之門號0000000000門│附表四編號2 所示│
 │    │  │真任│16時17分│號行動電話與持用0910│之物，沒收；未扣│
 │    │  │職之│許通話後│465832號行動電話及門│案之販賣第二級毒│
 │    │  │檳榔│        │號000000000 號市內電│品所得新臺幣貳仟│
 │    │  │攤  │        │話之張淑真聯絡後（通│元沒收之，如全部│
 │    │  │    │        │話內容詳如附表五編號│或一部不能沒收時│
 │    │  │    │        │5.所示），相約在麥寮│，以其財產抵償之│
 │    │  │    │        │鄉○○路張淑真任職之│。              │
 │    │  │    │        │檳榔攤，以一手交錢一│                │
 │    │  │    │        │手交貨之方式，販賣甲│                │
 │    │  │    │        │基安非他命1 小包與張│                │
 │    │  │    │        │淑真，並自張淑真處得│                │
 │    │  │    │        │款2,000元。         │                │
 ├──┤  ├──┼────┼──────────┼────────┤
 │ 2  │  │二崙│99年10月│林煒勛於99年10月14日│林煒勛販賣第二級│
 │    │  │鄉大│14日13時│13時17分、23分、26分│毒品，處有期徒刑│
 │    │  │義村│17分、23│、20時7 分、20分、34│年捌月。扣案如│
 │    │  │興義│分、26分│分許，以其所持用之門│附表四編號1 、2 │
 │    │  │路4 │、20時7 │號0000000000號、0987│所示之物，均沒收│
 │    │  │號之│分、20分│576243號行動電話與持│；未扣案之販賣第│
 │    │  │6 張│、34分許│用門號0000000000號行│二級毒品所得新臺│
 │    │  │淑真│通話後  │動電話之張淑真聯絡後│幣貳仟元沒收之，│
 │    │  │住處│        │（通話內容詳如附表五│如全部或一部不能│
 │    │  │前  │        │編號6.所示），相約在│沒收時，以其財產│
 │    │  │    │        │二崙鄉○○村○○路4 │抵償之。        │
 │    │  │    │        │號之6張 淑真住處前，│                │
 │    │  │    │        │以一手交錢一手交貨之│                │
 │    │  │    │        │方式，販賣甲基安非他│                │
 │    │  │    │        │命1 小包與張淑真，並│                │
 │    │  │    │        │自張淑真處得款2,000 │                │
 │    │  │    │        │元。                │                │
 └──┴─┴──┴────┴──────────┴────────┘
附表四：
┌──┬──────────────────────┬───┬───┬─────┐
│編號│扣案物名稱                                  │數量  │所有權│備註      │
│    │                                            │      │人    │          │
├──┼──────────────────────┼───┼───┼─────┤
│1   │SAMSONG 牌行動電話（含門號0000000000號SIM 卡│1 支  │被告林│被告林煒勛│
│    │1 張）                                      │      │煒勛  │販賣毒品所│
│    │                                            │      │      │用之物    │
├──┼──────────────────────┼───┼───┼─────┤
│2   │MOBILE N99牌行動電話（含門號0000000000號SIM │1 支  │同上  │同上      │
│    │卡1 張）                                    │      │      │          │
├──┼──────────────────────┼───┼───┼─────┤
│3   │帳單                                        │3 張  │同上  │與本案無關│
├──┼──────────────────────┼───┼───┼─────┤
│4   │帳冊                                        │1 本  │同上  │與本案無關│
└──┴──────────────────────┴───┴───┴─────┘
附表五
┌──┬────┬────┬────┬────┬────┬─────┐
│編號│交易對象│販賣時間│販賣地點│販賣數量│販賣價格│電話      │
│    │        │        │        │        │(新臺幣)│          │
├──┼────┼────┼────┼────┼────┼─────┤
│ 1. │伍新鳳  │99年10月│雲林縣西│甲基安非│3,000元 │(一)        │
│    │        │13日    │螺鎮果菜│他命1 小│        │0000000000│
│    │        │        │市場    │包      │        │    ↓    │
│    │        │        │        │        │        │0000000000│
│    │        │        │        │        │        ├─────┤
│    │        │        │        │        │        │(二)        │
│    │        │        │        │        │        │0000000000│
│    │        │        │        │        │        │    ↓    │
│    │        │        │        │        │        │0000000000│
│    ├────┴────┴────┴────┴────┴─────┤
│    │通話時間、譯文內容及出處：                                  │
│    ├────┬───────────────────┬─────┤
│    │99.10.13│Ａ：在忙嗎？                          │偵卷第34頁│
│    │19：07【│Ｂ：對                                │          │
│    │電話(一)】│Ａ：你身上有多少？                    │          │
│    │        │Ｂ：你人在哪？                        │          │
│    │        │Ａ：在不太遠，有五千嗎？              │          │
│    │        │Ｂ：一樣那個啦                        │          │
│    │        │Ａ：一隻嗎？                          │          │
│    │        │Ｂ：嗯                                │          │
│    │        │Ａ：我等一下再打給你                  │          │
│    │        │Ｂ：好                                │          │
│    ├────┼───────────────────┼─────┤
│    │99.10.13│A ：到了                              │偵卷第34頁│
│    │19：41【│B ：喔                                │          │
│    │電話(二)】│                                      │          │
├──┼────┼────┬────┬────┬────┼─────┤
│編號│交易對象│販賣時間│販賣地點│販賣數量│販賣價格│電話      │
│    │        │        │        │        │(新臺幣)│          │
├──┼────┼────┼────┼────┼────┼─────┤
│ 2. │陳秋安  │99年10月│雲林縣虎│甲基安非│3,000 元│(一)        │
│    │        │14日    │尾鎮國立│他命    │        │0000000000│
│    │        │        │虎尾科技│        │        │    ↓    │
│    │        │        │大學（舊│        │        │0000000000│
│    │        │        │名「國立│        │        ├─────┤
│    │        │        │雲林工業│        │        │(二)        │
│    │        │        │專科學校│        │        │0000000000│
│    │        │        │」，俗稱│        │        │    ↓    │
│    │        │        │「雲林工│        │        │0000000000│
│    │        │        │專」）附│        │        ├─────┤
│    │        │        │近之虎尾│        │        │(三)        │
│    │        │        │鎮○○路│        │        │0000000000│
│    │        │        │二段與四│        │        │    ↓    │
│    │        │        │維街交岔│        │        │0000000000│
│    │        │        │路口天橋│        │        ├─────┤
│    │        │        │下      │        │        │(四)        │
│    │        │        │        │        │        │0000000000│
│    │        │        │        │        │        │    ↓    │
│    │        │        │        │        │        │0000000000│
│    ├────┴────┴────┴────┴────┴─────┤
│    │通話時間、譯文內容及出處：                                  │
│    ├────┬───────────────────┬─────┤
│    │99.10.14│Ａ：你今晚看能不能籌五千              │偵卷第43頁│
│    │11：20【│Ｂ：要去哪生？                        │          │
│    │電話(一)】│Ａ：你就籌五千下回你再拿一千五給我，想│          │
│    │        │    個辦法看有沒有辦法，這樣你也有福利│          │
│    │        │    啊，你盡量啦，如果有辦法你就用這樣│          │
│    │        │    ，你下班再打給我                  │          │
│    │        │Ｂ：好                                │          │
│    ├────┼───────────────────┼─────┤
│    │99.10.14│Ａ：你有去做嗎？                      │偵卷第43頁│
│    │13：04【│Ｂ：下午要做啊                        │          │
│    │電話(二)】│Ａ：我就是三點，等一下我要去彰化，你可│          │
│    │        │    以提早給我嗎？                    │          │
│    │        │Ｂ：沒辦法，老闆娘又不在              │          │
│    │        │Ａ：好啦，沒關係，我等你，盡量早一點，│          │
│    │        │    拿看看有沒有五千，先讓我套一下，互│          │
│    │        │    相支援一下，不然你有辦法籌多少算多│          │
│    │        │    少                                │          │
│    ├────┼───────────────────┼─────┤
│    │99.10.14│簡訊                                  │偵卷第43頁│
│    │16：50【│安：給你老闆拿五千方便嗎？我再拿一半給│          │
│    │電話(三)】│    你？我急用務必在6 點半以前給我？拜│          │
│    │        │    託？                              │          │
│    ├────┼───────────────────┼─────┤
│    │99.10.14│Ａ：你好了嗎？                        │偵卷第44頁│
│    │18：31【│Ｂ：我有打給老闆                      │          │
│    │電話(四)】│Ａ：你還沒過去拿喔？這樣我來你那比較近│          │
│    │        │    的等啦                            │          │
│    │        │Ｂ：工專那，四維街你知道嗎？          │          │
│    │        │Ａ：雲林工專嗎？                      │          │
│    │        │Ｂ：四維街，對，你知道嗎？            │          │
│    │        │Ａ：在那個天橋下好嗎？                │          │
│    │        │Ｂ：好                                │          │
│    │        │Ａ：拿看看有沒有五千                  │          │
│    │        │Ｂ：沒辦法                            │          │
│    │        │Ａ：好啦，隨便，快一點喔              │          │
├──┼────┼────┬────┬────┬────┼─────┤
│編號│交易對象│販賣時間│販賣地點│販賣數量│販賣價格│電話      │
│    │        │        │        │        │(新臺幣)│          │
├──┼────┼────┼────┼────┼────┼─────┤
│ 3. │陳秋安  │99年10月│雲林縣虎│甲基安非│2,000 元│(一)        │
│    │        │28日    │尾鎮國立│他命    │        │0000000000│
│    │        │        │虎尾科技│        │        │    ↓    │
│    │        │        │大學大門│        │        │0000000000│
│    │        │        │口      │        │        ├─────┤
│    │        │        │        │        │        │(二)        │
│    │        │        │        │        │        │0000000000│
│    │        │        │        │        │        │    ↓    │
│    │        │        │        │        │        │0000000000│
│    │        │        │        │        │        ├─────┤
│    │        │        │        │        │        │(三)        │
│    │        │        │        │        │        │0000000000│
│    │        │        │        │        │        │    ↓    │
│    │        │        │        │        │        │0000000000│
│    │        │        │        │        │        ├─────┤
│    │        │        │        │        │        │(四)        │
│    │        │        │        │        │        │0000000000│
│    │        │        │        │        │        │    ↓    │
│    │        │        │        │        │        │0000000000│
│    │        │        │        │        │        ├─────┤
│    │        │        │        │        │        │(五)        │
│    │        │        │        │        │        │0000000000│
│    │        │        │        │        │        │    ↓    │
│    │        │        │        │        │        │0000000000│
│    ├────┴────┴────┴────┴────┴─────┤
│    │通話時間、譯文內容及出處：                                  │
│    ├────┬───────────────────┬─────┤
│    │99.10.28│Ａ：你兄弟怎樣了                      │偵卷第40頁│
│    │12：56【│Ｂ：講又講不聽那個牌子不要玩了        │          │
│    │電話(一)】│Ａ：沒有去找阿龍嗎？                  │          │
│    │        │Ｂ：沒有呀！還沒去找他我也快吃完了，但│          │
│    │        │    是我跟阿龍拿才二五而已            │          │
│    │        │Ａ：不要跟我說那個啦那種白的嗎？      │          │
│    │        │Ｂ：嘿呀                              │          │
│    │        │Ａ：我知道他有跟我說，我想說我在我朋友│          │
│    │        │    這邊，如果你有要我再帶回去        │          │
│    │        │Ｂ：我下班再打給你好嗎                │          │
│    │        │Ａ：好啦好啦                          │          │
│    ├────┼───────────────────┼─────┤
│    │99.10.28│Ｂ：你有找我嗎？                      │偵卷第40頁│
│    │13：48【│Ａ：你休息了嗎？                      │          │
│    │電話(二)】│Ｂ：在青埔這邊                        │          │
│    │        │Ａ：我還沒回去呢，我人在彰化縣我回去再│          │
│    │        │    打給你好嗎                        │          │
│    │        │Ｂ：好啦                              │          │
│    ├────┼───────────────────┼─────┤
│    │99.10.28│Ａ：下班了嗎？                        │偵卷第40頁│
│    │17：02【│Ｂ：下班了呀                          │          │
│    │電話(三)】│Ａ：那我過去你家                      │          │
│    │        │Ｂ：好呀                              │          │
│    ├────┼───────────────────┼─────┤
│    │99.10.28│Ｂ：怎樣                              │偵卷第41頁│
│    │17：09【│Ａ：我跟你說麻煩你過來那個崗山那個學校│          │
│    │電話(四)】│    這邊等                            │          │
│    │        │Ｂ：雲林工專校門口前你那邊過來才不會等│          │
│    │        │    很久                              │          │
│    │        │Ａ：好啦好啦                          │          │
│    ├────┼───────────────────┼─────┤
│    │99.10.28│Ｂ：過去了到了                        │偵卷第41頁│
│    │17：41【│Ａ：嘿跟他講一下話                    │          │
│    │電話(五)】│                                      │          │
├──┼────┼────┬────┬────┬────┼─────┤
│編號│交易對象│販賣時間│販賣地點│販賣數量│販賣價格│電話      │
│    │        │        │        │        │(新臺幣)│          │
├──┼────┼────┼────┼────┼────┼─────┤
│ 4. │陳秋安  │99年11月│雲林縣虎│甲基安非│2,000 元│(一)        │
│    │        │9 日    │尾鎮埒內│他命    │        │0000000000│
│    │        │        │里某7-11│        │        │    ↓    │
│    │        │        │便利商店│        │        │0000000000│
│    │        │        │        │        │        ├─────┤
│    │        │        │        │        │        │(二)        │
│    │        │        │        │        │        │0000000000│
│    │        │        │        │        │        │    ↓    │
│    │        │        │        │        │        │0000000000│
│    │        │        │        │        │        ├─────┤
│    │        │        │        │        │        │(三)        │
│    │        │        │        │        │        │0000000000│
│    │        │        │        │        │        │    ↓    │
│    │        │        │        │        │        │0000000000│
│    │        │        │        │        │        ├─────┤
│    │        │        │        │        │        │(四)        │
│    │        │        │        │        │        │0000000000│
│    │        │        │        │        │        │    ↓    │
│    │        │        │        │        │        │0000000000│
│    │        │        │        │        │        ├─────┤
│    │        │        │        │        │        │(五)        │
│    │        │        │        │        │        │0000000000│
│    │        │        │        │        │        │    ↓    │
│    │        │        │        │        │        │0000000000│
│    ├────┴────┴────┴────┴────┴─────┤
│    │通話時間、譯文內容及出處：                                  │
│    ├────┬───────────────────┬─────┤
│    │99.11.09│Ｂ：我休息了                          │偵卷第41頁│
│    │16：00【│Ａ：喔你在家嗎？                      │          │
│    │電話(一)】│Ｂ：嘿我現在要回去                    │          │
│    │        │Ａ：好啦我過去                        │          │
│    │        │Ｂ：好啦                              │          │
│    ├────┼───────────────────┼─────┤
│    │99.11.09│Ａ：你媽在家喔                        │偵卷第41頁│
│    │16：59【│Ｂ：你到我家了嗎？                    │          │
│    │電話(二)】│Ａ：嘿呀                              │          │
│    │        │Ｂ：好啦我也快到了我在我哥這邊        │          │
│    │        │Ａ：好啦                              │          │
│    ├────┼───────────────────┼─────┤
│    │99.11.09│Ａ：你有在你大哥那邊？                │偵卷第41頁│
│    │18：17【│Ｂ：沒有呀                            │          │
│    │電話(三)】│Ａ：你在家嗎？                        │          │
│    │        │Ｂ：嘿                                │          │
│    │        │Ａ：喔好我現在過去嘿                  │          │
│    │        │Ｂ：好                                │          │
│    ├────┼───────────────────┼─────┤
│    │99.11.09│Ｂ：我過去郵局那邊啦今天在臨檢呢      │偵卷第42頁│
│    │22：13【│Ａ：是喔                              │          │
│    │電話(四)】│Ｂ：嗯我們外面那邊                    │          │
│    │        │Ａ：好啦你再十分鐘在出門              │          │
│    │        │Ｂ：我要等很久我出來了呢              │          │
│    │        │Ａ：好啦好啦我馬上過去                │          │
│    │        │Ｂ：好啦                              │          │
│    ├────┼───────────────────┼─────┤
│    │99.11.09│Ａ：阿志喔88啦我今天不夠油啦          │偵卷第42頁│
│    │22：15【│Ｂ：你又開車喔                        │          │
│    │電話(五)】│Ａ：嘿呀                              │          │
│    │        │Ｂ：好啦好啦                          │          │
│    │        │Ａ：好啦好啦                          │          │
├──┼────┼────┬────┬────┬────┼─────┤
│編號│交易對象│販賣時間│販賣地點│販賣數量│販賣價格│電話      │
│    │        │        │        │        │(新臺幣)│          │
├──┼────┼────┼────┼────┼────┼─────┤
│ 5. │張淑真  │99年10月│雲林縣麥│甲基安非│2,000 元│(一)        │
│    │（原名：│12日    │寮鄉工業│他命1 小│        │0000000000│
│    │張芷庭）│        │路張淑真│包      │        │    ↓    │
│    │        │        │任職之檳│        │        │0000000000│
│    │        │        │榔攤    │        │        ├─────┤
│    │        │        │        │        │        │(二)        │
│    │        │        │        │        │        │0000000000│
│    │        │        │        │        │        │    ↓    │
│    │        │        │        │        │        │0000000000│
│    │        │        │        │        │        ├─────┤
│    │        │        │        │        │        │(三)        │
│    │        │        │        │        │        │00-0000000│
│    │        │        │        │        │        │    ↓    │
│    │        │        │        │        │        │0000000000│
│    ├────┴────┴────┴────┴────┴─────┤
│    │通話時間、譯文內容及出處：                                  │
│    ├────┬───────────────────┬─────┤
│    │99.10.12│Ｂ：山哥你有打給我                    │偵卷第37頁│
│    │14：29【│Ａ：講話中                            │至第38頁  │
│    │電話(一)】│Ｂ：講話中再跟人家講電話              │          │
│    │        │Ａ：喔                                │          │
│    │        │Ｂ：你回來了喔                        │          │
│    │        │Ａ：我就廁所喔，要煮飯給我爸吃，吃完才│          │
│    │        │    可以出去啦，我媽去我阿姨那邊呀    │          │
│    │        │Ｂ：現在呢？現在人在哪？              │          │
│    │        │Ａ：我現在在土庫呢                    │          │
│    │        │Ｂ：是喔                              │          │
│    │        │Ａ：我打算晚一點再過去呀              │          │
│    │        │Ｂ：好呀不然你好啦晚一點              │          │
│    │        │Ａ：好啦我要過去再打給你啦，不然你電話│          │
│    │        │    都不接                            │          │
│    │        │Ｂ：我不會不接啦，我電話之前搞丟了    │          │
│    │        │Ａ：好啦                              │          │
│    │        │Ｂ：好好                              │          │
│    ├────┼───────────────────┼─────┤
│    │99.10.12│Ｂ：山哥，不然你現在過來好嗎？        │偵卷第38頁│
│    │15：21【│Ａ：吃飽飯，你現在在哪？              │          │
│    │電話(二)】│Ｂ：我現在在六輕這，沒辦法走          │          │
│    │        │Ａ：我沒辦法走，等你忙玩啊            │          │
│    │        │Ｂ：你過來找我，油錢我貼你啦          │          │
│    │        │Ａ：我不知道位置                      │          │
│    │        │Ｂ：你就從油車那邊來，從橋頭直直走都不│          │
│    │        │    用轉                              │          │
│    │        │Ａ：你跟誰在哪？                      │          │
│    │        │Ｂ：我自己啦                          │          │
│    │        │Ａ：檳榔攤嗎？                        │          │
│    │        │Ｂ：嗯，你要到六輕工業路的時候你打電話│          │
│    │        │Ａ：你們那算什麼名？                  │          │
│    │        │Ｂ：算工業區阿，六輕的工業路          │          │
│    │        │Ａ：好                                │          │
│    ├────┼───────────────────┼─────┤
│    │99.10.12│Ｂ：山哥，我手機沒電，你到了打這支，這│偵卷第38頁│
│    │16：17【│    店的電話                          │          │
│    │電話(三)】│Ａ：我要怎麼找？                      │          │
│    │        │Ｂ：這有個祥合（音譯）五金還有個大聯盟│          │
│    │        │    檳榔的、比奇堡（音譯）是早餐、午餐│          │
│    │        │    的                                │          │
│    │        │Ａ：好                                │          │
├──┼────┼────┬────┬────┬────┼─────┤
│編號│交易對象│販賣時間│販賣地點│販賣數量│販賣價格│電話      │
│    │        │        │        │        │(新臺幣)│          │
├──┼────┼────┼────┼────┼────┼─────┤
│ 6. │張淑真  │99年10月│雲林縣二│甲基安非│2,000 元│(一)        │
│    │        │14日    │崙鄉大義│他命1 小│        │0000000000│
│    │        │        │村興義路│包      │        │    ↓    │
│    │        │        │4 號之6 │        │        │0000000000│
│    │        │        │張淑真住│        │        ├─────┤
│    │        │        │處前    │        │        │(二)        │
│    │        │        │        │        │        │0000000000│
│    │        │        │        │        │        │    ↓    │
│    │        │        │        │        │        │0000000000│
│    │        │        │        │        │        ├─────┤
│    │        │        │        │        │        │(三)        │
│    │        │        │        │        │        │0000000000│
│    │        │        │        │        │        │    ↓    │
│    │        │        │        │        │        │0000000000│
│    │        │        │        │        │        ├─────┤
│    │        │        │        │        │        │(四)        │
│    │        │        │        │        │        │0000000000│
│    │        │        │        │        │        │    ↓    │
│    │        │        │        │        │        │0000000000│
│    │        │        │        │        │        ├─────┤
│    │        │        │        │        │        │(五)        │
│    │        │        │        │        │        │0000000000│
│    │        │        │        │        │        │    ↓    │
│    │        │        │        │        │        │0000000000│
│    │        │        │        │        │        ├─────┤
│    │        │        │        │        │        │(六)        │
│    │        │        │        │        │        │0000000000│
│    │        │        │        │        │        │    ↓    │
│    │        │        │        │        │        │0000000000│
│    ├────┴────┴────┴────┴────┴─────┤
│    │通話時間、譯文內容及出處：                                  │
│    ├────┬───────────────────┬─────┤
│    │99.10.14│Ｂ：山哥，我現在人在家，你方便過來嗎？│偵卷第37頁│
│    │13：17【│Ａ：什麼好康的？                      │          │
│    │電話(一)】│                                      │          │
│    ├────┼───────────────────┼─────┤
│    │99.10.14│簡訊                                  │偵卷第37頁│
│    │13：23【│我已經回到家了我很難過…你過來救我好嗎│          │
│    │電話(二)】│                                      │          │
│    ├────┼───────────────────┼─────┤
│    │99.10.14│Ａ：現在我就是身上不方便，你身上有錢嗎│偵卷第38頁│
│    │13：26【│    ？                                │至第39頁  │
│    │電話(三)】│Ｂ：我身上也都沒錢，東西沒半滴，人整身│          │
│    │        │    都傷在難過                        │          │
│    │        │Ａ：你知道我的意思嗎？你身上看有沒有錢│          │
│    │        │    先那個一下，我現在身上沒錢沒辦法去│          │
│    │        │    跟人家處理                        │          │
│    │        │Ｂ：現在身上也沒有，剩一百多塊        │          │
│    │        │Ａ：不然看怎樣啦，晚一點看怎樣        │          │
│    │        │Ｂ：嗯                                │          │
│    ├────┼───────────────────┼─────┤
│    │99.10.14│Ａ：能先去跟人家拿一下嗎？你出二千    │偵卷第39頁│
│    │20：07【│Ｂ：我身上也沒有                      │          │
│    │電話(四)】│Ａ：能先去跟人家拿嗎？                │          │
│    │        │Ｂ：不然就是要問人家要不要            │          │
│    │        │Ａ：你問看看，問到打給我，你準備二千五│          │
│    │        │    ，一四的相反                      │          │
│    │        │Ｂ：實的嗎？還是連外包裝？            │          │
│    │        │Ａ：實的，看怎樣馬上打給我            │          │
│    │        │Ｂ：好                                │          │
│    ├────┼───────────────────┼─────┤
│    │99.10.14│Ａ：問的怎樣？                        │偵卷第39頁│
│    │20：20【│Ｂ：不然你就先幫我出五百              │          │
│    │電話(五)】│Ａ：好，你要二千就對了？              │          │
│    │        │Ｂ：對                                │          │
│    │        │Ａ：你現在人在哪？                    │          │
│    │        │Ｂ：在家                              │          │
│    │        │Ａ：好，我馬上過去                    │          │
│    ├────┼───────────────────┼─────┤
│    │99.10.14│Ａ：出來阿                            │偵卷第39頁│
│    │20：34【│Ｂ：好                                │          │
│    │電話(六)】│                                      │          │
└──┴────┴───────────────────┴─────┘